臺灣板橋地方法院刑事判決　　　　　　100年度簡上字第517號
上　訴　人
即　被　告　林倬慶
上列上訴人即被告因詐欺案件不服本院100 年度簡字第3167號，
中華民國100 年5 月9 日第一審簡易判決（聲請簡易處刑案號：
臺灣板橋地方法院檢察署100 年度偵字第9078號），提起上訴，
本院管轄之第二審合議庭判決如下：
    主  文
上訴駁回。
林倬慶緩刑貳年，並應於緩刑期間內，如期履行林倬慶與葉思妤
於民國一百年六月三十日簽訂之「和解筆錄」所載條件（如附件
一所示）。
    事  實 及 理  由
一、本案經本院審理結果，認第一審判決以上訴人即被告林倬慶
    所為係犯刑法第30條第1 項前段、第339 條第1 項之幫助詐
    欺取財罪，判處有期徒刑5 月，如易科罰金，以新臺幣（下
    同）1 千元折算1 日，其認事用法均無違誤，量刑亦屬適當
    ，應予維持，並引用如附件二所示第一審刑事簡易判決書所
    記載之事實、證據及理由。
二、上訴人即被告上訴意旨對於被訴事實為有罪之陳述，僅以其
    有意願與被害人和解，及請求從輕量刑，給予緩刑機會等語
    。
三、按被告既為有罪之陳述，是原審以被告犯罪事實明確，依刑
    事訴訟法第449 條第1 項前段、第3 項、第454 條第2 項，
    刑法第30條第1 項前段、第2 項、第339 條第1 項、第41條
    第1 項前段，刑法施行法第1 條之1 第1 項、第2 項前段之
    規定，並審酌被告將金融帳戶交予他人供犯罪使用，紊亂社
    會正常交易秩序，並使不法之徒藉此輕易於詐騙後取得財物
    ，致檢警難以追緝，助長詐騙犯罪風氣，並提高社會大眾遭
    受詐騙損失之風險，兼衡以被害人受騙金額共計33萬3,040
    元及其犯後態度等一切情狀，量處如前揭之罪刑，並諭知易
    科罰金之折算標準，其認事用法並無違誤，量刑亦屬妥適。
    上訴人即被告上訴意旨雖認原審量刑過重，請求從輕量刑，
    然查：被告自承提供台新銀行、第一商業銀行及上海儲蓄商
    業銀行等帳戶之提款卡、密碼供年籍姓名不詳之成年男子使
    用，之後並遭詐欺集團使用為詐騙被害人葉思妤之匯款工具
    ，且被害人遭詐騙之金額高達33萬餘元，暫且不論被告是否
    有與被害人和解，原審審酌被告犯罪之手段，及被害人受騙
    之金額，而判處被告前揭罪刑，衡情並未過重。況刑罰之量
    定，屬法院之職權行使，且應審酌刑法第57條所列各款事由
    及一切情狀，為酌量輕重之標準，並非漫無限制，在同一犯
    罪事實與情節，如別無其他加重或減輕之原因，下級審法院
    量定之刑，亦無過重或失輕之不當情形，則上級審法院對下
    級審法院之職權行使，原則上應予尊重。是綜上所述，本件
    原審判決時既已考量上開各項情狀，量刑並無失當之處，被
    告上訴意旨認原審量刑過重，尚無理由，應予駁回。
四、末查，被告前未曾因故意犯罪受有期徒刑以上刑之宣告，有
    臺灣高等法院被告前案紀錄表在卷為憑，其因一時失慮，觸
    犯刑章，事後於本院審理中已坦承犯行，並與被害人於本院
    準備程序中和解成立，有本院準備程序筆錄、和解筆錄各1
    份附卷可參，是本院認被告經此偵審教訓，當知警惕，信無
    再犯之虞，應以暫不執行其刑為適當，爰併依刑法第74條第
    1 項第1 款之規定，予以宣告緩刑2 年，以勵自新。第按「
    緩刑宣告，得斟酌情形，命犯罪行為人向被害人支付相當數
    額之財產或非財產上之損害賠償。」，刑法第74條第2 項第
    3 款亦定有明文，本件被告既需向本案被害人葉思妤履行如
    附件一所示和解筆錄所記載之事項，為確保被告能如期履行
    上揭條件，以維被害人權益，爰考量上開各項情狀後，認於
    被告林倬慶緩刑期間課予上開如附件一所示之負擔，乃為適
    當，是併予宣告之。
據上論斷，應依刑事訴訟法第455 條之1 第1 項、第3 項、第36
8 條、第373 條，刑法第74條第1 項第1 款、第2 項第3 款，判
決如主文。
本案經檢察官吳孟竹到庭執行職務。
中    華    民    國   100    年    7     月    29    日
                  刑事第九庭  審判長法  官  朱嘉川
                                    法  官  張紹省
                                    法  官  鄭凱文
以上正本證明與原本無異。
本件不得上訴。
                                    書記官  陳筱惠
中    華    民    國   100    年    8     月    1     日
附件一
被告林倬慶願給付原告葉思妤（即本件被害人）新台幣（下同）
15萬元，其給付方法為被告於民國100 年7 月20日給付原告3 萬
元，其餘部分自100 年8 月20日起，按月於每月20日各給付原告
1 萬元，至101 年7 月20日全數給付完畢之日止；如一期不按時
履行，視為全部到期。